Images des répertoires du notaire Louis Boursier pour l'étude XXVII
Archives nationales de France
Images des répertoires du notaire Louis Boursier pour l'étude XXVII
8 janvier 1767 - 20 ventôse an XI (8 janvier 1767 - 11 mars 1803)
MC/RE/XXVII/7 - MC/RE/XXVII/10
Etude XXVII; Boursier, Louis
4 registres
Archives nationales de France
Minutes et répertoires: la loi 2008-696 du 15 juillet 2008 relative aux archives a fixé à 75 ans à compter de la date de l'acte, ou à 25 ans à compter de la date du décès de l'intéressé si ce délai est plus bref, le délai de communication des minutes et répertoires des notaires; ce délai est porté à 100 ans à compter de la date de l'acte si le document se rapporte à un mineur (code du Patrimoine, articles L213-2, 4e d et 5e).
Autres documents de l'étude (dossiers de clients, comptabilité...): s'agissant d'archives privées, ces documents sont communicables selon les modalités fixées par le déposant ou le donateur.
Certains documents ne sont pas accessibles sous leur forme originale en raison de leur mauvais état de conservation.
Registres entrés aux Archives nationales en 1939.
Images des répertoires de l’étude XXVII
Archives de l'étude XXVII
répertoire d'officier public ministériel
- Répertoire chronologique pour la période du 8 janvier 1767 au 31 décembre 1789, 8 janvier 1767 - 31 décembre 1789; MC/RE/XXVII/7; Un registre de 410 feuillets de papier manuscrits, hauteur 35 x largeur 22 cm, composé de 41 cahiers foliotés par le notaire. Le registre est en mauvais état. A signaler: les feuillets 2 à 11 sont déreliés; les feuillets 27 bis, 56-57, 191, 213, 229, 250-252 présentent des pages blanches; les feuillets 114, 324, 339, 376, 410 sont en partie déchirés.
  Le répertoire contient les informations suivantes: 1. nature de l'acte passé en minute; 2. nom, prénom, domicile des parties; 3. date du jour.
  répertoire
  - Liste chronologique des actes pour la période du 8 janvier au 31 décembre 1767, 8 janvier - 31 décembre 1767; 1 r°-13 r°; 13 feuillets
  - Liste chronologique des actes pour la période du 2 janvier au 31 décembre 1768, 2 janvier - 31 décembre 1768; 13 v°-27 bis v°; 15 feuillets
  - Liste chronologique des actes pour la période du 3 janvier au 31 décembre 1769, 3 janvier - 31 décembre 1769; 28 r°-39 v°; 12 feuillets
  - Liste chronologique des actes pour la période du 2 janvier au 31 décembre 1770, 2 janvier - 31 décembre 1770; 40 r°-56 v°; 17 feuillets
  - Liste chronologique des actes pour la période du 2 janvier au 31 décembre 1771, 2 janvier - 31 décembre 1771; 57 r°-72 v°; 16 feuillets
  - Liste chronologique des actes pour la période du 4 janvier au 31 décembre 1772, 4 janvier - 31 décembre 1772; 73 r°-88 r°; 16 feuillets
  - Liste chronologique des actes pour la période du 1er janvier au 31 décembre 1773, 1er janvier - 31 décembre 1773; 88 r°-102 v°; 15 feuillets
  - Liste chronologique des actes pour la période du 4 janvier au 31 décembre 1774, 4 janvier - 31 décembre 1774; 103 r°-120 v°; 19 feuillets
  - Liste chronologique des actes pour la période du 2 janvier au 31 décembre 1775, 2 janvier - 31 décembre 1775; 121 r°-132 v°; 12 feuillets
  - Liste chronologique des actes pour la période du 1er janvier au 31 décembre 1776, 1er janvier - 31 décembre 1776; 132 v°-146 v°; 15 feuillets
  - Liste chronologique des actes pour la période du 2 janvier au 31 décembre 1777, 2 janvier - 31 décembre 1777; 147 r°-160 v°; 15 feuillets
  - Liste chronologique des actes pour la période du 2 janvier au 31 décembre 1778, 2 janvier - 31 décembre 1778; 160 v°-174 v°; 15 feuillets
  - Liste chronologique des actes pour la période du 3 janvier au 31 décembre 1779, 3 janvier - 31 décembre 1779; 175 r°-191 bis v°; 17 feuillets
  - Liste chronologique des actes pour la période du 3 janvier au 30 décembre 1780, 3 janvier - 30 décembre 1780; 193 r°-213 v°; 21 feuillets
  - Liste chronologique des actes pour la période du 1er janvier au 31 décembre 1781, 1er janvier - 31 décembre 1781; 214 r°-229 v°; 16 feuillets
  - Liste chronologique des actes pour la période du 1er janvier au 31 décembre 1782, 1er janvier - 31 décembre 1782; 230 r°-251 v°; 22 feuillets
  - Liste chronologique des actes pour la période du 3 janvier au 30 décembre 1783, 3 janvier - 30 décembre 1783; 252 r°-275 v°; 24 feuillets
  - Liste chronologique des actes pour la période du 1er janvier au 31 décembre 1784, 1er janvier - 31 décembre 1784; 276 r°-294 v°; 19 feuillets
  - Liste chronologique des actes pour la période du 4 janvier au 31 décembre 1785, 4 janvier - 31 décembre 1785; 295 r°-322 v°; 28 feuillets
  - Liste chronologique des actes pour la période du 2 janvier au 31 décembre 1786, 2 janvier - 31 décembre 1786; 323 r°-345 r°; 22 feuillets
  - Liste chronologique des actes pour la période du 2 janvier au 31 décembre 1787, 2 janvier - 31 décembre 1787; 345 r°-365 r°; 21 feuillets
  - Liste chronologique des actes pour la période du 2 janvier au 21 décembre 1788, 2 janvier - 21 décembre 1788; 365 v°-385 v°; 21 feuillets
  - Liste chronologique des actes pour la période du 2 janvier au 31 décembre 1789, 2 janvier - 31 décembre 1789; 386 r°-410 v°; 25 feuillets
- Répertoire chronologique pour la période du 3 janvier 1790 au 17 ventôse an II (3 janvier 1790 - 7 mars 1794), 3 janvier 1790 - 17 ventôse an II (3 janvier 1790 - 7 mars 1794); MC/RE/XXVII/8; Un registre de 108 feuillets de papier manuscrits, hauteur 38 x largeur 25 cm, composé de 10 cahiers foliotés par le notaire. Le registre est en mauvais état. A signaler: les feuillets 1 à 58 sont en retrait et de taille différente (26 x 24); les feuillets 1 à 10 sont abîmés; les feuillets 42, 102, 104, 105, 107 sont en partie déchirés.
  - Liste chronologique des actes pour la période du 3 janvier au 31 décembre 1790, 3 janvier - 31 décembre 1790; 1 r°-47 r°; 47 feuillets
    - du 3 janvier au 30 juin 1790, 3 janvier - 30 juin 1790; 1 r°-29 r°; 29 feuillets
    - du 1er juillet au 31 décembre 1790, 1er juillet - 31 décembre 1790; 29 v°-47 r°; 19 feuillets
  - Liste chronologique des actes pour la période du 1er janvier au 31 décembre 1791, 1er janvier - 31 décembre 1791; 47 v°-75 r°; 19 feuillets
  - Liste chronologique des actes pour la période du 2 janvier au 31 décembre 1792, 2 janvier - 31 décembre 1792; 75 r°-91 r°; 17 feuillets
  - Liste chronologique des actes pour la période du 2 janvier au 21 septembre 1793, 2 janvier - 21 septembre 1793; 91 r°-103 r°; 13 feuillets
  - Liste chronologique des actes pour la période du 1er vendémiaire au 17 ventôse an II (22 septembre 1793 - 7 mars 1794), 1er vendémiaire - 17 ventôse an II (22 septembre 1793 - 7 mars 1794); 103 r°-108 v°; 6 feuillets
- Répertoire chronologique pour la période du 17 ventôse an II au 5e jour complémentaire an X (7 mars 1794 - 22 septembre 1802), 17 ventôse an II - 5e jour complémentaire an X (7 mars 1794 - 22 septembre 1802); MC/RE/XXVII/9; Un registre de 177 feuillets de papier manuscrits, hauteur 30 x largeur 22 cm, composé de 17 cahiers foliotés par le notaire. Le registre est en assez bon état. A signaler: pages blanches entre les feuillets 33-34 et 44-45; le feuillet 163 est dérelié; la reliure est détachée entre les feuillets 2 et 3.
  Le répertoire contient les informations suivantes: 1. nature de l'acte passé en minute; 2. nom, prénom, domicile des parties; 3. date du jour. A partir du feuillet 71 r° sont ajoutés les dates et droits d'enregistrement et le n° de l'acte dans l'année.
  - Liste chronologique des actes pour la période du 17 ventôse au 4e jour complémentaire an II (7 mars - 20 septembre 1794), 17 ventôse - 4e jour complémentaire an II (7 mars - 20 septembre 1794); 1 r°-9 v°; 9 feuillets
  - Liste chronologique des actes pour la période du 1er vendémiaire au 6e jour complémentaire an III (21 septembre 1794 - 22 septembre 1795), 1er vendémiaire - 6e jour complémentaire an III (21 septembre 1794 - 22 septembre 1795); 10 r°-33 v°; 24 feuillets
  - Liste chronologique des actes pour la période du 1er vendémiaire au 5e jour complémentaire an IV (23 septembre 1795 - 21 septembre 1796), 1er vendémiaire - 5e jour complémentaire an IV (23 septembre 1795 - 21 septembre 1796); 34 r°-44 v°; 11 feuillets
  - Liste chronologique des actes pour la période du 2 vendémiaire au 3e jour complémentaire an V (23 septembre 1796 - 19 septembre 1797), 2 vendémiaire - 3e jour complémentaire an V (23 septembre 1796 - 19 septembre 1797); 45 r°-54 v°; 10 feuillets
  - Liste chronologique des actes pour la période du 2 vendémiaire au 5e jour complémentaire an VI (23 septembre 1797 - 21 septembre 1798), 2 vendémiaire - 5e jour complémentaire an VI (23 septembre 1797 - 21 septembre 1798); 55 r°-66 v°; 10 feuillets
  - Liste chronologique des actes pour la période du 1er vendémiaire au 4e jour complémentaire an VII (22 septembre 1798 - 20 septembre 1799), 1er vendémiaire - 4e jour complémentaire an VII (22 septembre 1798 - 20 septembre 1799); 67 r°-104 v°; 38 feuillets
  - Liste chronologique des actes pour la période du 2 vendémiaire au 5e jour complémentaire an VIII (24 septembre 1799 - 22 septembre 1800), 2 vendémiaire - 5e jour complémentaire an VIII (24 septembre 1799 - 22 septembre 1800); 105 r°-133 r°; 29 feuillets
  - Liste chronologique des actes pour la période du 2 vendémiaire au 5e jour complémentaire an IX (24 septembre 1800 - 22 septembre 1801), 2 vendémiaire - 5e jour complémentaire an IX (24 septembre 1800 - 22 septembre 1801); 133 r°-155 r°; 23 feuillets
  - Liste chronologique des actes pour la période du 2 vendémiaire au 5e jour complémentaire an X (24 septembre 1801 - 22 septembre 1802), 2 vendémiaire - 5e jour complémentaire an X (24 septembre 1801 - 22 septembre 1802); 155 r°-177 v°; 23 feuillets
- Répertoire chronologique pour la période du 1er vendémiaire au 20 ventôse an XI (24 septembre 1802 - 11 mars 1803), 1er vendémiaire - 20 ventôse an XI (24 septembre 1802 - 11 mars 1803); MC/RE/XXVII/10; Le répertoire comporte 19 feuillets et fait partie d' un registre de 253 feuillets de papier manuscrits, hauteur 35 x largeur 25 cm, composé de 15 cahiers foliotés par le notaire. Le registre est en bon état. A signaler: le feuillet 19 est en partie déchiré.
  Le registre contient aussi le répertoire du notaire Louis Serize pour la période du 21 ventôse an XI au 12 juillet 1808 (12 mars 1803 - 12 juillet 1808).
  Le répertoire contient les informations suivantes: 1. le n° de l'acte dans l'année; 2. date du jour; 3. nature de l'acte passé en brevet; 4. nature de l'acte passé en minute; 5. nom, prénom, domicile des parties, indication sur la situation et les prix des biens; 6. date d'enregistrement de l'acte; 7. droits d'enregistrement.
  Attention: seuls les actes passés en minute sont conservés; les actes mentionnés dans le répertoire comme passés en simple brevet (colonne 3) ne sont pas conservés par les notaires et ne sont donc pas versés au Minutier (ils sont remis aux clients).
  - Liste chronologique des actes pour la période du 2 vendémiaire au 20 ventôse an XI (24 septembre 1802 - 11 mars 1803), 2 vendémiaire - 20 ventôse an XI (24 septembre 1802 - 11 mars 1803); 1 r°-19 r°; 19 feuillets